---
title: "Get started"
format: html
vignette: >
  %\VignetteIndexEntry{Get started}
  %\VignetteEngine{quarto::html}
  %\VignetteEncoding{UTF-8}
execute:
  warning: false
  message: false
  cache: true
---

# Hintergrund

`HEXCleanR` bündelt zentrale Arbeitsschritte für die Aufbereitung der HEX-Daten. Das Paket unterstützt beim Laden und Vereinheitlichen von Scraping-Daten, bei der Bereinigung von Text- und Missing-Werten, bei explorativen Qualitätschecks sowie bei der Validierung zentraler Variablen. Darüber hinaus enthält es Funktionen zur Ergänzung fehlender Sprachinformationen und zur Einbindung bereits vorhandener oder neuer Future-Skills-Klassifikationen.

Im folgenden soll eine kurzer Einstieg in die zentralen Funktionen von `HEXCleanR` gegeben werden. Es wird exemplarisch mit den Daten der Universität Koblenz gearbeitet, die im Rahmen des Scraping-Projekts bereits aufbereitet wurden.

## Pakete laden

In einem ersten Schritt updaten wir `HEXCleanR`. Anschließend laden wir das Paket sowie weitere, für das Cleaning benötigten Pakete.

```{r}
# remotes::install_github("stifterverband/HEXCleanR", force = TRUE, dependencies = FALSE)

library(HEXCleanR)
library(pointblank)
library(knitr)
library(tidyverse)
```

## Daten importieren

Wir definieren den Pfad zum Ordner der Universität Koblenz und laden die Daten mit der Funktion `load_data_from_sp()`. Anschließend bereinigen wir die Daten, indem wir Spalten entfernen, die nur NA-Werte enthalten (`drop_full_na_columns()`), und auf alle Stringvariablen überflüssige Leerzeichen entfernen (`squish_character_columns()`).

```{r}
UNIVERSITY_FOLDER <- "Universitaet_Koblenz" 
BASE_PATH         <- "C:/SV/HEX/Scraping/data/single_universities"

raw_data <- HEXCleanR::load_data_from_sp(university_folder = UNIVERSITY_FOLDER) |>
  HEXCleanR::drop_full_na_columns() |>
  HEXCleanR::squish_character_columns()
```

## Daten explorieren

Wir checken auf Anzahl der Zeilen pro Semester (`check_semester_n()`), um etwaige Scrapingfehler oder anderweitige Unstimmigkeiten früh ausfindig zu machen.

```{r}
raw_data |> 
  HEXCleanR::check_semester_n() 
```

Mit `plot_na_balloons()` visualisieren wir die Verteilung der NAs der Variablen über die Semester hinweg.

```{r}
#| fig-height: 8
#| fig-width: 8
raw_data |>
  HEXCleanR::plot_na_balloons(grp_var = semester_y, print_table = FALSE) 
```

Okay, wir sehen keine dramatischen Auffälligkeiten: Die Fallzahlen pro Semester sind relativ stabil, und es gibt keine Variablen, die über die Semester hinweg stark mit Blick auf die Anzahl der NAs schwanken. Wir gehen ins eigentliche Cleaning über.

# Daten bereinigen

Im folgenden werden exemplarisch jene Variablen bereinigt, für die `HEXCleanR` spezifische Helper-Funktionen bereitstellt. 

## organisation 

Wir erzeugen aus `einrichtung` die Variable `organisation_orig`, indem wir die Listen in `einrichtung` in Zeichenketten umwandeln. Anschließend erstellen wir eine Kopie von `organisation_orig` und nennen sie `organisation`. 

Mit der Funktion `check_organisation()` überprüfen wir die Werte in der Spalte `organisation` auf Probleme.

```{r}
raw_data <- raw_data %>% 
  mutate(organisation_orig = map_chr(einrichtung, ~ paste(unlist(.x), collapse = " ; "))) |>
  mutate(organisation = organisation_orig)

orga_check <- raw_data |>
  select(!is.list) |>
  check_organisation()

orga_check |> 
  get_agent_report(display_table = FALSE) |> 
  knitr::kable()
```

Die Tabelle zeigt die Ergebnisse der Validierung der Spalte `organisation`. Jede Zeile entspricht einem Validierungsschritt, und die Spalten geben folgende Informationen:

* `i`: Schritt-Nummer: Die fortlaufende Indexnummer des Validierungsschritts (hilft bei der Zuordnung zu get_data_extracts).
* `type`: Validierungs-Funktion: Die angewendete pointblank-Funktion (z. B. col_vals_regex oder col_vals_expr).
* `columns`: Zielspalte: Der Name der Spalte im Datensatz, auf die sich die Prüfung bezieht.
* `values`: Prüfwerte: Die Kriterien der Prüfung (z. B. ein regulärer Ausdruck oder ein Wertebereich).
* `precon`: Precondition: Zeigt an, ob vorab ein Filter auf die Daten angewendet wurde.
* `active`: Aktiv-Status: Ein logischer Wert (TRUE/FALSE), der angibt, ob dieser Schritt ausgeführt wurde.
* `eval`: Evaluation: Gibt an, ob der Check technisch ohne Fehler ("EVAL PASS") durchgelaufen ist.
* `units`: Gesamtzeilen: Die Anzahl der untersuchten Zeilen (Samples) für diesen spezifischen Schritt.
* `n_pass`: Bestanden (Absolut): Die exakte Anzahl der Zeilen, die das Kriterium erfüllt haben.
* `f_pass`: Bestanden (Quote): Der Anteil der korrekten Zeilen als Dezimalzahl (z. B. 0.99 für 99 %).
* `W`, `S`, `N`: Schwellenwerte: Die definierten Grenzen für Warnungen (W), Stops (S) oder Notifications (N).
* `extract`: Extrakt-ID: Eine interne Kennung, die signalisiert, dass Fehlerdaten für diesen Schritt gespeichert wurden.

Konkret zeigt die Tabelle oben, zeigt die Ergebnisse der Validierung der Spalte `organisation`. Jede Zeile steht für einen einzelnen Prüfschritt, etwa für die Kontrolle des Trennzeichens, unerlaubter Sonderzeichen, der Textlänge oder auffälliger Begriffe wie `Bachelor` oder `Master`. Die Spalte `i` ist dabei einfach die laufende Nummer des Schritts und hilft später bei der Zuordnung zu `get_data_extracts()`. `type` zeigt, welche `pointblank`-Prüffunktion verwendet wurde, also zum Beispiel ein Regex-Check oder ein Ausdruck, und `columns` benennt die Spalte, auf die sich der jeweilige Test bezieht. In `values` steht das konkrete Prüfkriterium, also etwa ein regulärer Ausdruck oder ein erlaubter Wertebereich.

Die übrigen Spalten beschreiben, wie der Check technisch gelaufen ist und wie viele Fälle bestanden haben. `precon` zeigt an, ob vor der Prüfung noch eine vorbereitende Transformation oder Bedingung angewendet wurde; das ist hier etwa bei Hilfsspalten für Zeichenlänge oder bereinigte Leerzeichen relevant. `active` sagt, ob der Schritt tatsächlich ausgeführt wurde, und `eval`, ob er technisch sauber durchlief. `units` gibt an, wie viele Zeilen in diesem Schritt geprüft wurden, `n_pass` wie viele davon das Kriterium erfüllt haben, und `f_pass` den entsprechenden Anteil. Die Spalten `W`, `S` und `N` enthalten die Schwellenwerte dafür, ab wann ein Schritt als Warning, Stop oder Notification behandelt wird. `extract` ist schließlich eine interne Kennung, über die sich auffällige Fälle für den jeweiligen Prüfschritt gezielt extrahieren lassen.

Tatsächlich gibt nun step 6 ein Warning, dass non-orga-Patterns geflaggt wurden. Wir checken die entsprechenden Einträge.

```{r}
orga_check |> 
  get_data_extracts(i = 6) |>
  select(organisation_orig) |>
  distinct()
```
