---
title: "Data Preparation Universität Koblenz"
format: gfm
author: "`r Sys.info()[['user']]`"
date: today
execute:
  warning: false
  message: false
  cache: true
---

# Vorbereitung

## Pakete laden

In einem ersten Schritt updaten wir `HEXCleanR` und laden die benötigten Pakete.

```{r}
# remotes::install_github("stifterverband/HEXCleanR", force = TRUE, dependencies = FALSE)
library(tidyverse)
library(HEXCleanR)
library(pointblank)
library(knitr)
```

## Daten importieren

Wir definieren den Pfad zum Ordner der Universität Koblenz und laden die Daten mit der Funktion `load_data_from_sp()`. Anschließend bereinigen wir die Daten, indem wir Spalten entfernen, die nur NA-Werte enthalten, und alle Zeichenketten-Spalten zusammenziehen.

```{r}
UNIVERSITY_FOLDER <- "Universitaet_Koblenz" 
BASE_PATH         <- "C:/SV/HEX/Scraping/data/single_universities"

raw_data <- load_data_from_sp(university_folder = UNIVERSITY_FOLDER) |>
  drop_full_na_columns() |>
  squish_character_columns()
```

## Daten explorieren

Wir checken auf Anzahl der Zeilen pro Semester um etwaige Scrapingfehler früh ausfindig zu machen.s

```{r}
raw_data |> 
  check_semester_n() 
```

Mit `plot_na_balloons()` visualisieren wir die Verteilung der NAs der Variablen über die Semester hinweg.

```{r}
#| fig-height: 8
#| fig-width: 8
raw_data |>
  plot_na_balloons(grp_var = semester_y, print_table = FALSE) 
```

# Daten bereinigen

## organisation 

Wir erzeugen aus `einrichtung` die Variable `organisation_orig`, indem wir die Listen in `einrichtung` in Zeichenketten umwandeln. Anschließend erstellen wir eine Kopie von `organisation_orig` und nennen sie `organisation`. 

Mit der Funktion `check_organisation()` überprüfen wir die Werte in der Spalte `organisation` auf Probleme.

* `i`: Schritt-Nummer: Die fortlaufende Indexnummer des Validierungsschritts (hilft bei der Zuordnung zu get_data_extracts).
* `type`: Validierungs-Funktion: Die angewendete pointblank-Funktion (z. B. col_vals_regex oder col_vals_expr).
* `columns`: Zielspalte: Der Name der Spalte im Datensatz, auf die sich die Prüfung bezieht.
* `values`: Prüfwerte: Die Kriterien der Prüfung (z. B. ein regulärer Ausdruck oder ein Wertebereich).
* `precon`: Precondition: Zeigt an, ob vorab ein Filter auf die Daten angewendet wurde.
* `active`: Aktiv-Status: Ein logischer Wert (TRUE/FALSE), der angibt, ob dieser Schritt ausgeführt wurde.
* `eval`: Evaluation: Gibt an, ob der Check technisch ohne Fehler ("EVAL PASS") durchgelaufen ist.
* `units`: Gesamtzeilen: Die Anzahl der untersuchten Zeilen (Samples) für diesen spezifischen Schritt.
* `n_pass`: Bestanden (Absolut): Die exakte Anzahl der Zeilen, die das Kriterium erfüllt haben.
* `f_pass`: Bestanden (Quote): Der Anteil der korrekten Zeilen als Dezimalzahl (z. B. 0.99 für 99 %).
* `W`, `S`, `N`: Schwellenwerte: Die definierten Grenzen für Warnungen (W), Stops (S) oder Notifications (N).
* `extract`: Extrakt-ID: Eine interne Kennung, die signalisiert, dass Fehlerdaten für diesen Schritt gespeichert wurden.


```{r}
raw_data <- raw_data %>% 
  mutate(organisation_orig = map_chr(einrichtung, ~ paste(unlist(.x), collapse = " ; "))) |>
  mutate(organisation = organisation_orig)

orga_check <- raw_data |>
  select(!is.list) |>
  check_organisation()

orga_check |> 
  get_agent_report(display_table = FALSE) |> 
  knitr::kable()
```

Tatsächlich gibt step 6 ein Warning, das non-orga-Patterns geflaggt wurden. Wir checken die entsprechenden Einträge.

```{r}
orga_check |> 
  get_data_extracts(i = 6) |>
  select(organisation_orig) |>
  distinct()
```